# 一个审计范围是否合理的问题

提问人：wufaxian 时间：2018-05-15 17:47:40
假设公司架构为 境外上市公司（无任何实际直接收入和实际业务） | |
| 控股公司（无实际业务） | | |
开展实际业务的A公司
假设。集团公司的主要资产都登记在A公司名下。且现在和未来的收入主要来自于A公司。上市公司的委托的独立年审审计范围不包括A公司。这样是否允许？

回答人：chenyiwei
A公司的法定审计报告是否由本所出具，并不是最主要的问题。关键是为了出具境外上市公司审计报告之目的，能否就A公司的财务状况、经营成果和现金流量获取充分、适当的审计证据。虽然本所可能不单独出具A公司的审计报告，但鉴于A对合并主体的重要性，很可能本所仍需对A实施详细的现场审计。

提问人：wufaxian 时间：2018-05-15 21:47:35
陈老师老师分析的透彻。 不过，A公司后面打了* *号的解释是：非安永会计师事务所审核。
这句话可能有三种解释： 1 、安永没有对A公司出具单独的审计报告 2 、安永的审计范围完全彻底的不包括A 3、安永虽然没有单独审计A。但是为了对集团公司审计结果发表意见。针对A公司，获取了充分、适当的审计证据。
我的困惑在于。 如果是情况 1 。完全可以接受。因为本身就是对合并审计发表结论。为集团公司的每一个子公司出具单独的审计报告没有必要。因此给A公司打上*，就有些多余了。
如果是情况 2 呢。 *号的解释是：非安永会计师事务所审核。 因此不能彻底排除情况 2
如果是情况 3 呢。如果业内对集团公司下属子公司 都 是仅限于“获取充分、适当的审计证据。”。那么在此给A公司打上*，也显多余。
在此给A公司打*，究竟属于以上哪种情况呢？

回答人：chenyiwei
应该是你说的 1 、 3 两种情况。基本不可能是2.